臺灣板橋地方法院刑事判決　　　　　　　94年度易緝字第54號
公　訴　人　臺灣板橋地方法院檢察署檢察官
被　　　告　甲○○
上列被告因毒品危害防制條例案件，經檢察官提起公訴（92年度
毒偵字第2646號），及聲請移送併案（92年度毒偵字第3506號）
，本院判決如下：
    主  文
甲○○施用第二級毒品，處有期徒刑伍月，如易科罰金，以佰
元折算壹日。
    事  實
一、甲○○曾於民國87年間及90年間分因施用毒品案件，經本院
    裁定觀察勒戒後，先後於88年5 月20日及90年2 月23日執行
    觀察勒戒完畢，由台灣板橋地方法院檢察署各以88年度偵字
    第4685號及90年度毒偵字第855 號為不起訴處分確定。嗣於
    91年間再因違反毒品危害防制條例案件，經本院以91年度板
    簡字第398 號判決有期徒刑3 月，於91年6 月3 日確定，至
    93年5 月19日始易科罰金執行完畢（不構成累犯）。詎甲○
    ○仍不知悔改，復基於施用第二級毒品之犯意，於92年3 月
    11日晚間至凌晨1 時25分之間某時，在其台北市○○○路39
    9 巷21號13樓住處施用第二級毒品安非他命。於該日凌晨1
    時25分許，因另案通緝為警在台北市○○○路399 巷15號前
    查獲，在台北市政府警察局中山分局採尿結果呈嗎啡陽性反
    應而悉上情。
二、案經台北市政府警察局中山分局移送台灣台北地方法院檢察
    署檢察官偵查後簽由台灣高等法院檢察署核轉由台灣板橋地
    方法院檢察署偵查起訴。
    理  由
一、訊據被告甲○○於警詢及本院審理中對右揭事實坦承不諱，
    而其於92年3 月12日3 時56分許所採集之尿液檢體（WＺ0000
    0000000 號），經送台灣尖端先進生技醫藥股份有限公司檢
    驗結果，呈安非他命陽性反應乙節，有送驗紀錄表、濫用藥
    物檢驗報告各一件（見台灣板橋地方法院檢察署92年度偵字
    第1468號偵查卷第4 至5 頁）為憑。足認被告前揭自白與事
    實相符，堪予採信。次查，被告於87年間及90年間分因施用
    毒品案件，經本院裁定觀察勒戒後，先後於88年5 月20日及
    90年2 月23日執行觀察勒戒完畢，由台灣板橋地方法院檢察
    署各以88年度偵字第4685號及90年度毒偵字第855 號為不起
    訴處分確定；嗣於91年間再因違反毒品危害防制條例案件，
    經本院以91年度板簡字第398 號判決有期徒刑3 月確定等節
    ，有前揭不起訴處分書、判決書、台灣高等法院被告前案紀
    錄表各一件在卷可稽。本件事證明確，被告犯行堪以認定。
二、按施用毒品者具病患性犯人之特質，故毒品危害防制條例設
    有特別之刑事處遇程序，就符合一定條件經施以觀察勒戒、
    強制戒治等戒除措施之施用毒品犯罪人，得免其刑事追訴處
    罰；而毒品危害防制條例於92年7 月9 日部分修正公布，並
    於公布後6 個月即93年1 月9 日施行，就施用毒品即違反毒
    品危害防制條例第10條之犯罪，該條例修正前區分為初犯、
    五年後再犯、五年內再犯及三犯以上而異其刑事處遇程序，
    修正後則簡化區分為初犯、五年內再犯及五年後再犯，亦即
    其修正僅就非屬犯罪構成要件之追訴處罰條件有所更異，至
    於論罪罰科刑之法條即毒品危害防制條例第10條第1 項及第
    2 項本身，並無變更。又就修正前已繫屬檢察署、法院之施
    用毒品案件，該條例第35條第1 項第3 款規定審判中之案件
    應由檢察官、法院依修正後之規定之處理，另同條第2 項則
    規定如依修正前之規定有利於行為人者，適用最有利於行為
    人之法律。經查，本件被告甲○○係於不起訴處分後五年內
    三犯第10條第2 項之罪，並繫屬於台灣台北地方法院檢察署
    偵查，依修正前毒品危害防制條例第20條第3 項之規定，本
    應追訴處罰，修法後亦符合毒品危害防制條例第20條第3 項
    所定五年內再犯施用毒品罪者應予追訴處罰之規定，是無論
    依修正前後之規定，其行為均屬應予追訴處罰之犯罪，修正
    前之條文並無較有利於被告之情形，而處罰所應適用之法條
    本身亦無變更，故依前開之說明，即應適用修正後關於追訴
    處罰條件之規定。核被告甲○○施用第二級毒品，所為係犯
    毒品危害防制條例第10條第2 項之施用第二級毒品罪。其施
    用前後持有海洛因之低度行為，為施用之高度行為所吸收，
    不另論罪。本院審酌被告有多次違反毒品危害防制條例前科
    ，且已因施用毒品犯行經本院判決確定在案，顯見其未知戒
    除毒癮，意志力薄弱，並考量施用毒品乃自戕行為，所生危
    害非鉅，及坦承犯行之犯後態度等一切情狀，量處如主文所
    示之刑，並諭知易科罰金折算標準。
三、至聲請移送併案（92年度毒偵字第3506號）意旨略以：被告
    甲○○於92年10月14日採尿前96小時內之某時，在不詳處所
    施用第二級毒品安非他命，經採尿送驗呈安非他命陽性反應
    ，認被告係犯連續施用毒品罪嫌云云。然查，併辦意旨所敘
    施用毒品犯行，與前開認定有罪之犯罪時間相距已有半年以
    上，時間並非緊接。況被告自92年3 月18日起即在台北戒治
    所執行強制戒治，直至92年8 月20日始因停止戒治出監，此
    有台灣高等法院被告前案紀錄表一件可查。被告於停止戒治
    出監後再為併辦意旨所敘施用毒品犯行，自難認與本件前開
    認定之施用毒品犯行係基於概括犯意而為，無從成立連續犯
    之裁判上一罪關係。本院無從併予審究，自應退由檢察官另
    為適法之處理，附此敘明。
四、末按「除被告所犯為死刑、無期徒刑、最輕本刑為三年以上
    有期徒刑之罪或高等法院管轄第一審案件者外，於前條第一
    項程序進行中，被告先就被訴事實為有罪之陳述時，審判長
    得告知被告簡式審判程序之旨，並聽取當事人、代理人、辯
    護人及輔佐人之意見後，裁定進行簡式審判程序」，刑事訴
    訟法第273 條之1 定有明文。查本件被告涉犯之毒品危害防
    制條例第10條第2 項之施用第二級毒品罪，法定本刑並非最
    輕本刑為三年以上有期徒刑之罪，且被告於本院準備程序期
    日中已就被訴事實為有罪之陳述，經告知被告簡式審判程序
    之旨後，被告及公訴人對於本件改依簡式審判程序審理亦均
    表示無意見，是本院即依前揭刑事訴訟法規定，裁定本件進
    行簡式審判程序，附此敘明。
據上論斷，應依刑事訴訟法第273 條之1 第1 項、第299 條第1
項前段，毒品危害防制條例第10條第2 項，刑法第11條前段、第
41條第1項前段，罰金罰鍰提高標準條例第2條，判決如主文。
本案經檢察官馬中琍到庭執行職務。
中　　華　　民　　國　　94　　年　　4 　　月　　29　　日
                  刑事第十七庭  法　官  汪怡君
上列正本證明與原本無異。
如不服本判決，應於送達後十日內向本院提出上訴狀
                                書記官  李郁禎
中　　華　　民　　國　　94　　年　　4 　　月　　29　　日
附錄本案論罪科刑法條全文：
毒品危害防制條例第10條
施用第一級毒品者，處六月以上五年以下有期徒刑。
施用第二級毒品者，處三年以下有期徒刑。
